臺灣高等法院臺中分院刑事判決　　　　　　　　　　　九十四年度上訴字第五八號
　　上　訴　人
　　即　被　告　甲○○
　　指定辯護人　本院公設辯護人　乙○○
右上訴人因違反槍砲彈藥刀械管制條例案件，不服臺灣彰化地方法院九十三年度訴字
第一四五二號中華民國九十三年十一月二十九日第一審判決（起訴案號：臺灣彰化地
方法院檢察署九十三年度偵字第六二四五號），提起上訴，本院判決如左：
      主  文
原判決撤銷。
甲○○未經許可，持有手槍，累犯，處有期徒刑陸年，併科罰金新臺幣壹拾貳萬元，
罰金如易服勞役，以新臺幣玖佰元即銀元佰元折算壹日。
扣案之德國ＳＩＧ  ＳＡＵＥＲ廠製Ｐ二二六型制式手槍（槍枝管制編號為0000
000000號，含彈匣一個）、捷克ＣＺ廠製七五型制式手槍（槍枝管制編號為0
000000000號，含彈匣一個）各壹支，均沒收。
        事  實
一、甲○○（原名李進來）自民國（下同）八十一年九月間起，涉有違反肅清煙毒條
    例、麻醉藥品管理條例、槍砲彈藥刀械管制條例等犯行，經臺灣雲林地方法院於
    八十三年四月三十日定其應執行有期徒刑九年確定，入監執行後，於八十七年三
    月十七日縮刑假釋出獄，縮刑期滿日期為九十一年一月二十六日，未經撤銷假釋
    ，視為執行完畢。仍不知警惕，復於九十三年二月二十七日（起訴書誤載為三月
    間某日），在臺中市○○路與五權路口，因童文龍（已，另由檢察官為不起訴
    處分）向其借款新臺幣（下同）三十萬元，乃持德國ＳＩＧＳＡＵＥＲ廠製Ｐ二
    二六型制式手槍（含彈匣一個）、捷克ＣＺ廠製七五型制式手槍（含彈匣一個）
    各一支，及制式口徑九ＭＭ子彈二十四顆交給甲○○做為擔保之用，甲○○竟未
    經許可予以收受後而持有之，並將上開手槍及子彈藏放於其位於臺中縣豐原市○
    ○○路一二六巷三三弄十九號住處房間。嗣於九十三年八月十二日十三時許，為
    警在上址執行搜索時查獲，並扣得其持有之上開制式手槍二支、子彈十九顆（均
    已試射）、另有彈殼五顆（原有子彈五顆業經甲○○試射，僅剩彈殼）
二、案經彰化縣警察局北斗分局報請臺灣彰化地方法院檢察署檢察官偵查起訴。
        理  由
一、右揭犯罪事實，業據上訴人即被告甲○○於警詢、原審及本院審理時坦承：扣案
    之槍彈是伊在九十三年二月二十七日在臺中市○○路及五權路口，因童文龍向伊
    借款三十萬元，供作擔保債權之用，但童文龍已因債務糾紛在臺中的賭場被人持
    槍射殺身亡；伊有將上開槍彈試射五顆等語不諱。又扣案手槍及子彈經送請內政
    部警政署刑事警察局鑑驗結果，認扣案之槍枝其中一支Ｐ二二六制式手槍（槍枝
    管制編號為0000000000號），係德國ＳＩＧＳＡＵＥＲ廠製Ｐ二二六
    型口徑九mm制式手槍，槍管內具陸條右旋來復線，機械性能良好，可擊發同口徑
    制式子彈；另一支ＣＺ制式手槍（槍枝管制編號為0000000000號），
    係捷克ＣＺ廠製七五型口徑九ＭＭ制式半自動手槍，槍管內具陸條右旋來復線，
    機械性能良好，可擊發同口徑制式子彈，均認具有殺傷力。另子彈十九顆，均經
    試射（詳見臺灣彰化地方法院檢察署九十三年度偵字第六二五四號第十五頁鑑驗
    結果欄三所示），認均係口徑九ＭＭ制式子彈，亦均有殺傷力等情，有該局九十
    三年九月十三日刑鑑字第０九三０一七三七五０號鑑驗通知書一份附卷可憑。並
    有上開制式手槍二支及制式子彈十九顆扣案可資佐證，足徵被告自白顯與事實相
    符，本件事證已臻明確，被告犯行堪以認定。
二、被告未經許可，持有制式手槍及子彈行為，係分別犯槍砲彈藥刀械管制條例第七
    條第四項之未經許可，持有制式手槍罪及槍砲彈藥刀械管制條例第十二條第四項
    之未經許可，持有子彈罪（槍砲彈藥刀械管制條例雖於九十四年一月二十六日修
    正公佈，惟槍砲彈藥刀械管制條例第七條第四項及槍砲彈藥刀械管制條例第十二
    條第四項之規定，並未修正，附予敘明），被告同時持有制式手槍及制式子彈之
    行為，係一行為觸犯數罪名，為想像競合犯，應依刑法第五十五條之規定，從一
    重之槍砲彈藥刀械管制條例第七條第四項未經許可持有槍枝罪處斷。又被告自白
    其持有制式子彈部分，雖未經檢察官起訴，然其持有之子彈係與其持有之槍枝同
    時由童文龍交其供作擔保借款之用，係同時持有，屬一行為觸犯數罪名之想像競
    合犯，有裁判上一罪關係，為起訴效力所及，本院自得一併審究。另被告曾於八
    十一年九月間起，涉有違反肅清煙毒條例、麻醉藥品管理條例、槍砲彈藥刀械管
    制條例等犯行，經臺灣雲林地方法院於八十三年四月三十日定其應執行有期徒刑
    九年確定，入監執行後，於八十七年三月十七日縮刑假釋出獄，縮刑期滿日期為
    九十一年一月二十六日，未經撤銷假釋，視為執行完畢，有臺灣高等法院被告全
    國前案紀錄表、臺灣彰化地方法院檢察署刑案資料查註紀錄表各一份在卷可按，
    其受有期徒刑執行完畢後，五年內再犯本件有期徒刑以上之罪，為累犯，均應依
    刑法第四十七條之規定加重其刑。原審認被告罪證明確，予以論罪科刑，固非無
    見，惟原審判決對於扣案之子彈十九顆業經試射，（詳見臺灣彰化地方法院檢察
    署九十三年度偵字第六二五四號第十五頁鑑驗結果欄三所示）仍認係違禁物，而
    依刑法第三十八條第一項第一款之規定宣告沒收，尚有未洽。被告上訴主張原審
    判決量刑過重等語，指摘原審判決量刑不當，雖無理由，惟原審判決既有上開可
    議之處，應由本院予以撤銷改判。爰審酌被告前已有事實欄所載之犯罪紀錄，有
    臺灣高等法院被告全國前案紀錄表一份在卷可稽，及其犯罪之動機、目的、手段
    ，雖未持前開槍彈犯案，惟係制式槍彈，潛在危害匪淺，被告並持之試射五顆子
    彈，暨犯罪後坦承犯行之態度等一切情狀，量處被告有期徒刑陸年，併科罰金新
    臺幣壹拾貳萬元，並就併科罰金部分諭知易服勞役之折算標準。至扣案之德國Ｓ
    ＩＧＳＡＵＥＲ廠製Ｐ二二六型制式手槍（槍枝管制編號為000000000
    0號，含彈匣一個）、捷克ＣＺ廠製七五型制式手槍（槍枝管制編號為0000
    000000號，含彈匣一個）各一支、均屬違禁物，應依刑法第三十八條第一
    項第一款之規定宣告沒收。另制式口徑九ＭＭ子彈十九顆，均經鑑定單位試射，
    已非違禁物，而被告持有之五顆制式子彈，亦經被告試射僅剩彈殼，爰不另為沒
    收之諭知，附此敘明。
據上論斷，應依刑事訴訟法第三百六十九條第一項前段、第三百六十四條、第二百九
十九條第一項前段、槍砲彈藥刀械管制條例第七條第四項、第十二條第四項，刑法第
十一條前段、第五十五條、第四十七條、第四十二條第二項、第三十八條第一項第一
款，判決如主文。
本案經檢察官丙○○到庭執行職務。
中    華    民    國      九十四      年    三      月       三         日
                                   臺灣高等法院臺中分院刑事第三庭
                                         審判長法　官  江　錫　麟
                                               法　官  林　欽　章
法　官  胡  忠  文
右正本證明與原本無異。
如不服本判決應於收受送達後十日內向本院提出上訴書狀，其未敘述上訴之理由者並
得於提起上訴後十日內向本院補提理由書（均須按他造當事人之人數附繕本）。
                                               書記官  許  美  惠
中     華     民     國     九十四     年      三      月      五       日
附錄論罪法條
槍砲彈藥刀械管制條例第七條
未經許可，製造、販賣或運輸火砲、肩射武器、機關、槍衝鋒槍、卡柄槍、自動步槍
、普通步槍、馬槍、手槍或各類砲彈、炸彈、爆裂物者，處死刑、無期徒刑或七年以
上有期徒刑；處徒刑者，併科新幣三千萬元以下罰金。
未經許可，轉讓、出租或出借前項所列槍砲、彈藥者，處無期徒刑或五年以上有期徒
刑，併科新臺幣一千萬元以下罰金。
意圖供自己或他人犯罪之用，而犯前二項之罪者，處死刑或無期徒刑；處徒刑者，併
科新臺幣五千萬元以下罰金。
未經許可，持有、寄藏或意圖販賣而陳列第一項所列槍砲、彈藥者，處五年以上有期
徒刑，併科新臺幣一千萬元以下罰金。
第一項至第三項之未遂犯罰之。
槍砲彈藥刀械管制條例第十二條
未經許可，製造、販賣或運輸子彈者，處一年以上七年以下有期徒刑，併科新臺幣五
百萬元以下罰金。
未經許可，轉讓、出租或出借子彈者，處六月以上五年以下有期徒刑，併科新臺幣三
百萬元以下罰金。
意圖供自己或他人犯罪之用，而犯前二項之罪者，處三年以上十年以下有期徒刑，併
科新臺幣七百萬元以下罰金。
未經許可，持有、寄藏或意圖販賣而陳列子彈者，處五年以下有期徒刑，併科新幣三
百萬元以下罰金。
第一項至第三項之未遂犯罰之。
                                                              　　　　　Ｆ
